【裁判字號】    97,易,348
【裁判日期】    971119
【裁判案由】    詐欺
【裁判全文】
臺灣花蓮地方法院刑事判決               97年度易字第348號
公  訴  人  臺灣花蓮地方法院檢察署檢察官
被      告  己○○
上列被告因詐欺案件，經檢察官提起公訴（97年度偵字第3312號）
，本院判決如下：
    主  文
己○○幫助連續意圖為自己不法之所有，以詐術使人將本人之物
交付，處有期徒刑捌月，減為有期徒刑肆月，如易科罰金，以銀
元佰元即新臺幣玖佰元折算壹日。
    事  實
一、己○○預見將金融機構帳戶之存摺、提款卡等物提供予他人
    使用，可能助長他人為掩飾詐欺所得犯罪之用，竟不違其本
    意，基於幫助詐欺之犯意，於民國95年2月16 日前之某日，
    在不詳地點將其於87年10月15日（起訴書誤載為94年12月29
    日）向中華郵政股份有限公司花蓮國安郵局申辦帳號000000
    00000000號帳戶之存摺及提款卡（含密碼），交付予姓名年
    籍不詳之成年人供詐騙集團使用。嗣該詐騙集團之成員，基
    於意圖為自己不法所有之概括犯意聯絡，自稱「香港東亞電
    子公司」員工，分別於如附表所示之時間，以電話向附表所
    示之辛○○等人佯稱中獎需先匯稅金，始能獲得獎品，致如
    附表所示辛○○等人陷於錯誤，而匯如附表所示之款項至己○○前開郵局帳戶內，隨即遭該詐騙集團提領一空。嗣經辛○○等人發覺有異而報警處理，經警循線查悉上情。
二、案經臺中市政府警察局報請臺灣花蓮地方法院檢察署檢察官
    偵查起訴。
    理  由
壹、證據能力部分
一、按被告以外之人於審判外之言詞或書面陳述，除法律有規定
    者外，不得作為證據，刑事訴訟法第159 條第1 項固定有明
    文。然被告以外之人於審判外之陳述，雖不符同法第159 條
    之1至之4之規定，而經當事人於審判程序同意作為證據，法
    院審酌該言詞陳述或書面陳述作成時之情況，認為適當者，
    亦得為證據；又當事人、代理人或辯護人於法院調查證據時
    ，知有第159條第1項不得為證據之情形，而未於言詞辯論終
    結前聲明異議者，視為有前項之同意，同法第159條之5亦定
    有明文。又刑事訴訟法第159條之5的立法意旨在於傳聞證據
    未經當事人之反對詰問予以核實，原則上先予排除。惟若當
    事人已放棄反對詰問權，於審判程序中表明同意該等傳聞證
    據可作為證據；或於言詞辯論終結前未聲明異議，基於尊重
    當事人對傳聞證據之處分權，及證據資料愈豐富，愈有助於
    真實發現之理念，上開傳聞證據即得為證據。經查：關於證
    人即被害人辛○○、甲○○、乙○○、庚○○、丁○○、戊○○、丙○○於警詢中所為陳述，被告己○○業於本院準備
    程序中表示對上開證據之證據能力不爭執，且亦經本院於最
    後審理期日就上開警詢筆錄逐一提示並告以要旨，被告就此
    部分證據之證據能力均未聲明異議，本院審酌上揭證人之證
    詞對本件犯罪事實存否之認定有其必要性，且上開言詞陳述
    作成時之情況，並無違法取供情形或其他程式上之瑕疵，引
    用為證據應屬適當，依刑事訴訟法第159條之5規定，即具證
    據能力。
二、另本件認定事實所引用之卷內其餘卷證資料，並無證據證明
    係公務員違背法定程式所取得，被告亦於本院行準備程序中
    表示對上開證據之證據能力不予爭執，且經本院於最後審理
    期日就各該卷證資料逐一提示並告以要旨，被告復未於言詞
    辯論終結前表示異議，且卷內之文書證據，亦無刑事訴訟法
    第159條之4之顯有不可信之情況與不得作為證據之情形，則
    依刑事訴訟法第159條之5之規定，引為本件認定事實之證據
    亦屬適當，而均有證據能力，合先敘明。
貳、實體部分：
一、訊據被告己○○矢口否認有何幫助詐欺之犯行，並辯稱：我
    沒有把花蓮國安郵局帳戶交給他人使用，我的身分證係於94
    年或95年間遺失，我的郵局帳戶存摺及提款卡是遺失了，而
    且我有報警，並不是交給他人使用云云。經查：
  (一)上揭花蓮國安郵局帳號00000000000000號帳戶確實係被告於
    87年10月15日所申請開立之事實，業據被告於本院調查時坦
    承不諱，且有中華郵政股份有限公司花蓮郵局97年9月17 日
    行字第09750590242 號函暨檢送之開戶資料、身分證影本在
    卷可稽。
  (二)如附表所示辛○○等人遭詐欺之經過，業據證人即被害人辛○○、甲○○、乙○○、庚○○、丁○○、戊○○、丙○○
    於警詢時證述明確，並有立帳戶查詢資料、內政部警政署反
    詐騙案紀錄表、客戶歷史交易清單各1 份在卷可參。是足認
    如附表所示被害人辛○○等人確有於上揭時、地遭詐欺並匯
    款至被告上揭帳戶乙節甚明。
  (三)雖被告辯稱其身分證於94、95年間有遺失過云云，然查被告
    申領補發身分證之時間分別係於96年1月26日及96年4月30日
    ，且其於補領身分證申請書上填載之遺失時間分別為96年 1
    月7日、96年2月26日，此有補領國民身分證申請書2 份在卷
    可稽，並無於94、95年間遺失之紀錄；又上開郵局帳戶開立
    日期係87年10月15日，曾於94年12月29日申請掛失補副，但
    又於95年1月3日申請核發晶片提款卡，並於95年1月5日、 1
    月6日更換密碼，再於95年2月22日申請掛失止付，於95年 2
    月22日又再解除掛失止付等情，業據被告於本院準備程序時
    自承上揭帳戶、提款卡之異動情形均由其本人所為等語明確
    ，並有中華郵政股份有限公司花蓮郵局97年9月17 日行字第
    0975090242號函暨檢送開戶資料、客戶歷史交易清單在卷可
    參。足認，於87年間至95年底間，被告之身分證並無遺失之
    紀錄，且上揭帳戶及提款卡之設立、申請或異動情形，均由
    被告親為無訛，與被告於96年1 月間遺失身分證根本毫無關
    連性，是被告辯稱：因身分證遺失云云，與其帳戶是否供人
    使用並無關連。再者，被告雖辯稱上揭帳戶之存摺、提款卡
    遺失後，有報警處理云云。惟查被告並未有任何遺失報警處
    理之紀錄，此有花蓮縣警察局花蓮分局97年10月28日花市警
    刑字第0970019386號函在卷可稽，足認被告辯稱有報警處理
    云云，顯不足採信。況被告於87年10月15日設立上開郵局帳
    戶後，至95年1月6日之存款餘額只有18元，嗣於同日立即以
    無摺存款方式存入2千元至帳戶內；又同日隨即提領出該2千
    元，復於95年1月9日又以無摺存款方式存款7 千元，於同日
    隨即分5次，以跨行自動提款機各提領1千元，如此於同日存
    款至該帳戶又於同日立即自該帳戶提領出所存入之款項，與
    一般存款人使用帳戶存款之習慣相違，而與詐騙集團在測試
    該帳戶是否可正常提領之情形較為相符。復被告上揭郵局帳
    戶自95年2月6日起已陸續有被害人匯款至被告上揭郵局帳戶
    且即遭提領，倘若被告上揭郵局帳戶之存摺、提款卡於95年
    2月22日前確實有遺失之情事，被告為何於95年2月22日為掛
    失止付後，卻隨即於當日又再為辦理解除掛失止付，況自95
    年2月22 日以後亦有被害人陸續匯款至上揭帳戶，並立即遭
    提領之情事，被告均無法為合理之解釋，則其所辯均已違常
    情且不合理。若非被告有意將存摺、提款卡及提款卡密碼一
    併交付予他人使用，而係詐欺集團偶然拾得或以其他方法取
    得被告上開郵局帳戶之存摺、提款卡及提款卡提款密碼等物
    ，參以一般人於發現前開存摺、提款卡等物品遺失，均會立
    即向金融機關掛失，以確保其帳戶內存款之安全，詐欺集團
    實無甘冒存摺、金融卡遭所有人掛失，致詐得款項無法提領
    之風險，而貿然使用拾得或非經帳戶所有人同意使用之帳戶
    之理。被告前開所辯，無非係臨訟杜撰、卸責之詞，委無足
    取。
  (四)末按金融存款帳戶，事關存戶個人財產權益之保障，與存戶
    之印鑑章、提款卡結合，其專屬性、私密性更形提高，除非
    本人或與本人具密切之關係者，難認有何理由可自由流通使
    用該存摺、印鑑章、提款卡，一般人亦均有應妥為保管存摺
    、印鑑章、提款卡，以防止被他人冒用之認識，縱有特殊情
    況偶有將存摺、印鑑章、提款卡交付他人之需，亦必深入瞭
    解其用途後再行提供以使用，恆係吾人日常生活經驗與事理
    ；且金融帳戶為個人理財之工具，申請開設金融帳戶並無任
    何特殊之限制，一般民眾皆可以存入最低開戶金額之方式申
    請開戶，一個人可以在不同之金融機構申請多數之存款帳戶
    使用，並無何困難，此乃眾所周知之事實，則依一般人之社
    會生活經驗，苟見非親非故之人不以自己名義申請開戶，反
    而以出價蒐購或租用之方式向他人蒐集金融機構帳戶供己使
    用，衡情當知悉蒐集金融帳戶者，係將所蒐集之帳戶用於從
    事財產犯罪。況觀諸現今社會上，犯罪集團蒐購人頭帳戶，
    持以作為信貸、手機簡訊詐欺取財或恐嚇取財等事，常有所
    聞，被告將上開帳戶之存摺、提款卡及密碼，交付姓名、年
    籍不詳之犯罪集團成員使用，被告於本院準備程序時已自承
    高中肄業，常有在聽廣播及看電視，自可預見該收集帳戶之
    人可能將之用來從事詐欺取財等財產犯罪，作為詐欺取財之
    人頭帳戶，以收取被害人匯入之款項，惟其竟仍將其帳戶存
    摺、提款卡、密碼交付該來路不明之人，其顯具有縱有人以
    其金融帳戶實施詐欺取財等財產犯罪亦不違背其本意之幫助
    意思甚明。又按刑法上之幫助犯，係對於犯罪與正犯有共同
    之認識，而以幫助之意思，對於正犯資以助力，而未參與實
    施犯罪之行為者而言（參照最高法院88年度台上字第1270號
    判決意旨參照），茲查本件被告提供其所有帳戶之相關物件
    予詐欺集團成員使用，致使被害人於受詐欺，將款項轉入被
    告提供之帳戶，惟此僅係就他人詐欺犯行提供助力，是雖卷
    內事證並無積極證據證明被告知悉實施詐欺者將如何犯罪，
    而無法於本件認定被告有實施詐欺犯行之共同犯意聯絡，但
    被告應對金融帳戶交付他人使用，可能遭持以從事財產犯罪
    有所認知，其有幫助他人犯詐欺罪之意甚明。
  (五)綜上所述，本案事證明確，被告犯行堪予認定，應依法論科
    。
二、刑法及刑法施行法部分條文業經修正公布，並均於95年7 月
    1 日施行。修正後刑法第2 條第1 項之規定，係規範行為後
    法律變更所生新舊法律比較適用之準據法，於修正後刑法施
    行後，應適用修正後刑法第2 條第1 項規定之從舊從輕之原
    則為比較；修正後刑法第2 條第2 項，則為同條第1 項之特
    別規定，於修正後刑法施行後，關於非拘束人身自由之保安
    處分，應依修正後刑法第2 條第2 項之規定，適用裁判時之
    法律。又修正後刑法第35條，乃刑之重輕之法定次序與標準
    ，應適用裁判時之修正後刑法第35條之規定。修正後刑法第
    2 條第1 項係採從舊從輕原則，適用最有利於行為人之法律
    。比較時應就罪刑有關之共犯、未遂犯、連續犯、牽連犯、
    結合犯，以及累犯加重，自首減輕暨其他法定加減原因（如
    身分加減）與加減例等一切情形，綜其全部之結果而為比較
    。關於易科罰金之折算標準、易服勞役之折算標準及期限、
    罰金與死刑是否併予執行、多數有期徒刑定應執行之刑時之
    最高刑期之限制等之修正，事涉行為人易刑折算標準金額之
    多寡與期限之長短及定執行刑時能否就罰金刑併予執行或有
    期徒刑定應執行之刑時最高度之限制，應依修正後刑法第 2
    條第1 項規定，適用最有利於行為人之法律。拘束人身自由
    之保安處分，並非屬修正後刑法第2 條第2 項規定之範圍，
    除有特別規定者外，應依修正後刑法第2 條第1 項規定，適
    用最有利於行為人之法律。從刑附屬於主刑，除法律有特別
    規定者外，依主刑所適用之法律。惟如新舊法處罰之輕重相
    同，即無有利或不利之情形，無比較適用之問題，非修正後
    刑法第2 條第1 項所指法律有變更，即無修正後刑法第2 條
    第1 項之適用，應依一般法律適用原則，適用裁判時法。惟
    如逕行適用行為時法，因結果並無不同，對判決不生影響，
    上訴審毋庸撤銷改判（以上參考最高法院95年5 月23日刑事
    庭第8 次會議決議、95年11月7 日第21次刑事庭會議紀錄及
    最高法院24年上字第4634號、24年上字第5292號、27年上字
    第2615號判例）。本件被告行為後法律有變更，關於幫助犯
    之規定，修正前、後刑法第30條第1 項、第2 項僅就「幫助
    他人犯罪」修正為「幫助他人實行犯罪行為者」，及將「從
    犯」修正為「幫助犯」，以使文義明確文字修正，對被告而
    言尚無利與不利之情，依前揭最高法院刑事庭會議紀錄之決
    議，自應適用裁判時刑法之規定；關於法定罰金刑最低度部
    分，由修正前刑法第33條第5 款規定為銀元1 元以上，依罰
    金罰鍰提高標準條例第1 條前段提高為2 倍（提高後折算為
    新臺幣6 元），修正後刑法第33條第5 款則修正為新臺幣 1
    千元以上，以百元計算；比較行為時法與裁判時法，關於修
    正之罰金刑最低度部分，行為時法較有利於被告；自應依修
    正後刑法第2條第1項前段之規定，適用行為時法。又被告行
    為後，刑法第41條已修正，就易科罰金之折算標準部分，由
    修正前刑法第41條第1項前段規定（得以銀元1元以上3 元以
    下折算1日），並依修正前罰金罰鍰提高標準條例第2條規定
    提高1百倍為銀元1百元以上3百元以下（即新臺幣3百元以上
    9 百元以下）折算1日，修正後刑法第41條第1項前段則修正
    為得以新臺幣1千元、2千元或3千元折算1日（裁判時罰金罰
    鍰提高標準條例第2 條並已刪除）；比較行為時，以行為時
    法有利於被告，自應依修正後刑法第2條1項前段之規定，適
    用行為時法，並依修正前刑法第41條第1 項前段、修正前罰
    金罰鍰提高標準條例第2 條規定，諭知易科罰金之折算標準
    。
三、按幫助犯之成立，主觀上行為人須有幫助故意，客觀上須有
    幫助行為，意即須對於犯罪與正犯有共同之認識，而以幫助
    之意思，對於正犯資以助力，而未參與實施犯罪之行為者而
    言（參照最高法院75年度台上字第1509號、88年度台上字第
    1270號刑事判決意旨）。本案被告將其上開國安郵局帳戶存
    摺、提款卡及密碼等物交付姓名年籍不詳之成年人，供作詐
    欺集團使用，使該詐欺集團作為對附表所示之被害人實施詐
    欺取財犯罪之取款工具，顯係基於幫助他人實施詐欺取財犯
    行之故意，且所為顯係詐欺取財罪名之構成要件以外之行為
    ，是核被告所為，係犯刑法第30條第1項前段、第339條第 1
    項之幫助詐欺罪。又按連續幫助與幫助連續為不同之犯罪態
    樣，如基於概括犯意，多次幫助他人犯罪，為連續幫助，該
    幫助者有多次犯罪行為，如以一幫助行為，幫助他人連續犯
    罪，則為幫助連續，就幫助犯而言，僅有一次犯罪行為（參
    照最高法院86年度臺上字第5680號刑事判決）。本案被告僅
    為一提供帳戶之行為，幫助詐欺集團多次為詐欺行為，應為
    幫助連續，僅有一次犯罪行為；又其以一幫助詐欺取財行為
    ，幫助正犯詐欺如附表示辛○○等人之財物，侵害渠等人之
    法益，為想像競合犯，應從一重處斷。又被告僅係基於幫助
    詐欺取財之意思，並僅提供該帳戶之存摺、提款卡，並告知
    密碼，供為贓款匯入、提領之帳戶，係提供詐欺取財構成要
    件以外之助力，為詐欺取財罪之幫助犯，並依修正後刑法第
    30條第2項規定，依法減輕其刑。爰審酌被告提供其前開帳
    戶之存摺、提款卡，並告知密碼，幫助該上開正犯作為詐欺
    取財款項匯入、提領之用，該正犯施詐使如附表所示之被害
    人等人交付金額，並均已由正犯提領，被告迄今未賠償被害
    人損害之犯罪情節與所生危害程度，及其素行、智識程度，
    犯罪後否認犯行等一切情狀，量處如主文所示之刑，以資懲
    儆。末查被告犯罪後，中華民國九十六年罪犯減刑條例業已
    制定，經總統於96年7月4日公布，並自同年月16日起生效施
    行，核本件被告之犯罪時間、罪名等項，均合於該條例第 3
    條所定之減刑條件，又無同條例第5 條規定不得減刑之情形
    ，應依該條例第2條第1項第3款、第7條、第9 條之規定，減
    其宣告刑二分之一，並諭知易科罰金之折算標準。
四、至被告交付供詐欺集團使用之存摺、提款卡等物，雖係被告
    提供充為幫助該詐欺集團行騙所用，惟存摺、提款卡依銀行
    與客戶之契約，係由銀行提供予客戶使用，客戶結清帳戶時
    須將存摺及提款卡繳回，而客戶如有留存存摺必要時，則由
    銀行於該存摺註記作廢等字樣後，客戶始得留存等情觀之，
    銀行存摺及提款卡在銀行尚未作廢前，其所有權應仍屬銀行
    所有，自不得宣告沒收，附此敘明。
據上論斷，應依刑事訴訟法第299條第1項前段，刑法第2條第1項
、第55條、第30條第1項前段、第2項、第339條第1項，修正前刑
法第56條、第41條第1項前段，刑法施行法第1條之1第1項、第 2
項前段，修正前罰金罰鍰提高標準條例第2 條，中華民國九十六
年罪犯減刑條例第2條第1項第3款、第7條、第9 條，判決如主文
。
本案經檢察官孫源志到庭執行職務。
中    華    民    國    97    年    11    月    19    日
                  刑事第二庭    審判長法  官  陳世博
                                      法  官  林恒祺
                                      法  官  陳月雯
以上正本證明與原本無異。
如不服本判決應於收受判決後10日內向本院提出上訴書狀，並應
應敘述具體理由。其未敘述上訴理由者，應於上訴期間屆滿後20
日內向本院補提理由書 (均須按他造當事人之人數附繕本)「切
勿逕送上級法院」。告訴人或被害人如對於本判決不服者，應具
備理由請求檢察官上訴，其上訴期間之計算係以檢察官收受判決
正本之日期為準。
中    華    民    國    97    年    11    月    21    日
                                      書記官
附錄論罪科刑依據之法條：
中華民國刑法第339 條（普通詐欺罪）
意圖為自己或第三人不法之所有，以詐術使人將本人或第三人之
物交付者，處5 年以下有期徒刑、拘役或科或併科1 千元以下罰
金。
以前項方法得財產上不法之利益或使第三人得之者，亦同。
前二項之未遂犯罰之。
附表
┌─┬────┬───┬────────────┬───┐
│編│時間    │被害人│詐騙事實                │詐騙金│
│號│        │      │                        │額（新│
│  │        │      │                        │臺幣）│
├─┼────┼───┼────────────┼───┤
│1 │95年2月 │辛○○│於93年底詐騙集團成員以電│4萬5千│
│  │16日    │      │話通知辛○○，自稱係「香│元    │
│  │        │      │港東亞電子集團」，公司新│      │
│  │        │      │成立，要舉辦成晚會並且招│      │
│  │        │      │募新的會員，要寄送禮券給│      │
│  │        │      │辛○○，並問辛○○姓名、│      │
│  │        │      │電話、地址及聯絡方式等資│      │
│  │        │      │料，辛○○即就收到詐騙集│      │
│  │        │      │團寄送的產品目錄及新臺幣│      │
│  │        │      │3千元的禮券、會員折扣優 │      │
│  │        │      │惠卡等物品，之後辛○○又│      │
│  │        │      │接獲詐騙集團佯稱中獎通知│      │
│  │        │      │之電話，且佯稱與華信國際│      │
│  │        │      │會計事務所合作，要辛○○│      │
│  │        │      │繳納稅金，並匯款至指定帳│      │
│  │        │      │戶，辛○○不疑有他，致陷│      │
│  │        │      │於錯誤，而依詐騙集團成員│      │
│  │        │      │之指示於95年2月16日匯款 │      │
│  │        │      │新臺幣4萬5千元至己○○設│      │
│  │        │      │於郵局之帳戶。          │      │
├─┼────┼───┼────────────┼───┤
│2 │95年3月 │甲○○│於95年2月許詐騙集團成員 │5萬2千│
│  │9日     │      │撥打甲○○之家裏電話，並│8百元 │
│  │        │      │自稱係「香港東亞電子」，│      │
│  │        │      │並佯稱，公司要抽獎，就問│      │
│  │        │      │甲○○姓名、電話、地址及│      │
│  │        │      │聯絡方式等資料，之後通知│      │
│  │        │      │甲○○中獎新臺幣80萬元，│      │
│  │        │      │且佯稱其與華信國際會計事│      │
│  │        │      │務所合作，要求甲○○繳納│      │
│  │        │      │稅金，甲○○不疑有他，致│      │
│  │        │      │陷於錯誤，而於95年3月9日│      │
│  │        │      │遂依詐騙集團成員之指示匯│      │
│  │        │      │款新臺幣5萬2千8百元至馬 │      │
│  │        │      │小萍之郵局帳戶。        │      │
├─┼────┼───┼────────────┼───┤
│3 │95年3月 │乙○○│於95年初詐騙集團成員撥打│5萬2千│
│  │16日    │      │乙○○之家裏電話，並自稱│8百元 │
│  │        │      │係「香港東亞電子」，並佯│      │
│  │        │      │稱，公司要抽獎，就問吳速│      │
│  │        │      │慧姓名、電話、地址及聯絡│      │
│  │        │      │方式等資料，之後通知吳速│      │
│  │        │      │慧中獎，且佯稱其與華信國│      │
│  │        │      │際會計事務所合作，要求吳│      │
│  │        │      │速慧繳納稅金，乙○○不疑│      │
│  │        │      │有他，致陷於錯誤，於95年│      │
│  │        │      │3月16日遂依詐騙集團成員 │      │
│  │        │      │之指示匯款新臺幣5萬2千8 │      │
│  │        │      │百元至己○○之郵局帳戶。│      │
│  │        │      │                        │      │
├─┼────┼───┼────────────┼───┤
│4 │95年3月 │庚○○│於95年3月10日詐騙集團成 │5萬2千│
│  │20日    │      │員撥打庚○○之電話，並自│8百元 │
│  │        │      │稱係「香港東亞電子」員工│      │
│  │        │      │，並佯稱將庚○○資料送去│      │
│  │        │      │抽獎，嗣於95年3月13日通 │      │
│  │        │      │知庚○○中了新臺幣88萬，│      │
│  │        │      │且佯稱中參獎有三位，一位│      │
│  │        │      │香港人、兩位臺灣人，一位│      │
│  │        │      │為庚○○，一位為李有財，│      │
│  │        │      │叫庚○○可向李有財查證，│      │
│  │        │      │經庚○○誤信而向李有財查│      │
│  │        │      │證後，詐騙集團成員遂要求│      │
│  │        │      │庚○○繳納稅金，庚○○不│      │
│  │        │      │疑有他，致陷於錯誤，於95│      │
│  │        │      │年3月20日依詐騙集團成員 │      │
│  │        │      │之指示匯款新臺幣5萬2千8 │      │
│  │        │      │百元至己○○之郵局帳戶。│      │
├─┼────┼───┼────────────┼───┤
│5 │95年3月 │丁○○│於95年2月許詐騙集團成員 │5萬4千│
│  │20日    │      │撥打丁○○之行動電話，並│元    │
│  │        │      │自稱係「香港東亞電子」，│      │
│  │        │      │並佯稱，公司新成立，招募│      │
│  │        │      │新會員，要寄禮券給丁○○│      │
│  │        │      │，並問丁○○姓名、電話、│      │
│  │        │      │地址及聯絡方式等資料，胡│      │
│  │        │      │文煌即收就到詐騙集團寄送│      │
│  │        │      │的產品目錄及新臺幣3千元 │      │
│  │        │      │的禮卷、會員折扣優惠卡等│      │
│  │        │      │物品，之後丁○○又接獲詐│      │
│  │        │      │騙集團佯稱中獎通知之電話│      │
│  │        │      │，且佯稱其與華信國際會計│      │
│  │        │      │事務所合作，要求丁○○繳│      │
│  │        │      │納稅金，丁○○不疑有他，│      │
│  │        │      │於95年3月20日遂依詐騙集 │      │
│  │        │      │團成員之指示匯款新臺幣5 │      │
│  │        │      │萬4 千元至己○○之郵局帳│      │
│  │        │      │戶。                    │      │
├─┼────┼───┼────────────┼───┤
│6 │95年2月 │戊○○│於95年2月23日詐騙集團成 │5萬2千│
│  │23日    │      │員撥打戊○○之家裏電話，│8百元 │
│  │        │      │並自稱係「香港東亞電子」│      │
│  │        │      │，公司新成立，要舉辦成立│      │
│  │        │      │晚會並且招募新會員，要寄│      │
│  │        │      │禮卷給戊○○，並問戊○○│      │
│  │        │      │姓名、電話、地址及聯絡方│      │
│  │        │      │式等資料，戊○○即就收到│      │
│  │        │      │詐騙集團寄送的產品目錄及│      │
│  │        │      │新臺幣2千元的禮券，之後 │      │
│  │        │      │通知戊○○中獎約港幣2百 │      │
│  │        │      │萬元，且佯稱其與華信國際│      │
│  │        │      │會計事務所合作，要求唐榮│      │
│  │        │      │華繳納稅金，戊○○不疑有│      │
│  │        │      │他，於95年2月23日遂依詐 │      │
│  │        │      │騙集團成員之指示匯款新臺│      │
│  │        │      │幣5萬2千8百元至己○○之 │      │
│  │        │      │郵局帳戶。              │      │
├─┼────┼───┼────────────┼───┤
│7 │95年3月1│丙○○│於95年3月13日，詐騙集團 │5萬2千│
│  │3日     │      │成員撥打丙○○之手機電話│8百元 │
│  │        │      │，並自稱係「香港東亞電子│      │
│  │        │      │」，並佯稱其中獎港幣88萬│      │
│  │        │      │元，，且佯稱其與華信國際│      │
│  │        │      │會計事務所合作，要求汪蓁│      │
│  │        │      │伶繳納稅金，丙○○不疑有│      │
│  │        │      │他，於95年3月13日遂依詐 │      │
│  │        │      │騙集團成員之指示匯款新臺│      │
│  │        │      │幣5萬2千8百元至己○○之 │      │
│  │        │      │郵局帳戶。              │      │
└─┴────┴───┴────────────┴───┘


司法院資訊處製作；財團法人民間司法改革基金會備份。
